臺灣高等法院臺南分院刑事判決　　　　　　　　九十三年度上易字第一七一號　Ａ
　　　上　訴　人
　　　即　被　告　甲　○　○
右上訴人因侵占案件，不服臺灣嘉義地方法院九十三年度易字第一八號中華民國九十
三年三月十日第一審判決（起訴案號：臺灣嘉義地方法院檢察署九十三年度偵字第一
八三號），提起上訴，本院判決如左：
      主      文
上訴駁回。
甲○○緩刑參年。
      事      實
一、甲○○於民國九十一年十一月九日起，在寶勁興業有限公司（以下簡稱寶勁興業
    公司）擔任業務員，職司銷售及收款業務，為從事業務之人。詎其基於意圖為自
    己不法所有之概括犯意，利用收款之便，連續在如附表所示之時間，向寶勁興業
    公司領取如附表所示數量之火星塞，歷次銷售後未將如附表所示之款項繳回，侵
    占其業務上所持有之款項，挪供己用，總金額達新臺幣（下同）七萬四千四百元
    。嗣為寶勁興業公司發覺，始得悉上情。
二、案經寶勁興業公司訴由臺灣嘉義地方法院檢察署檢察官偵查起訴。
      理      由
一、訊據被告甲○○對右揭時、地侵占前揭款項之犯罪事實坦承不諱，核與告訴人寶
    勁興業公司代理人李志明指訴情節相符，復有告訴人公司領料單七張及侵占明細
    表一份附卷可稽，足認被告之自白與事實相符。本件事證明確，被告侵占犯行，
    堪予認定。
二、查被告甲○○自九十一年十一月九日起至九十二年四月十五日止，在告訴人公司
    任職，負責販賣告訴人公司汽車零件火星塞等及受款業務乙節，除經告訴人於偵
    查中陳明（九十二年度發查字第五０三號偵查卷第十四頁），並提出被告勞工保
    險卡、勞工保險退保申報表影本各一份為證外，並據被告於本院審理時自承在卷
    ，為從事業務之人。是核被告甲○○所為，係犯刑法第三百三十六條第二項業務
    侵占罪。被告先後侵占行為，時間緊接，犯罪構成要件又復相同，顯係基於概括
    之犯意為之，為連續犯，應依刑法第五十六條之規定以一罪論，並加重其刑。
三、原審因認上訴人即被告觸犯上述罪名，適用刑法第五十六條、第三百三十六條第
    第二項，罰金罰鍰提高標準條例第一條前段，並審酌上訴人即被告犯罪之動機、
    目的為圖週轉繳納信用卡帳款，利用職務之便將其業務上收取之款項挪供己用，
    與告訴人和解所簽發之支票面額六萬元亦經退票，此有告訴人公司提出之支票影
    本及退票理由單各一份在卷可參，迄未能與告訴人公司和解並賠償其損害，惟被
    告犯罪後坦承犯行，態度良好等一切情狀，量處有期徒刑七月，以示懲儆。其認
    事用法，核無不合，量刑亦屬允當，上訴人即被告上訴意旨請求從輕發落，固無
    理由，應予駁回，然被告未曾受有期徒刑以上刑之宣告，有其全國前案紀錄表可
    稽，雖曾因違反動產擔保交易法案件，經台灣嘉義檢察署偵查，惟已於九十三年
    一月十二日因嫌疑不足，不起訴處分在案，也有被告之刑案資料查註紀錄表可稽
    ，被告經此偵、審程序，應知警惕，信無再犯之虞，告訴人也具狀及當庭請求給
    予被告緩刑之機會，本院認以暫不執行被告之刑罰為適當，依法宣告緩刑三年，
    以啟自新。
據上論斷，應依刑事訴訟法第三百六十八條，刑法第七十四條第一款，判決如主文。
本案經檢察官劉得鉦到庭執行職務。
中    華    民    國      九十三      年      六      月    二十九      日
                                  臺灣高等法院臺南分院刑事第六庭
                                      審判長法官  蔡    崇    義
                                            法官  董    武    全
                                            法官  宋    明    中
右正本證明與原本無異。
不得上訴。
                                      法院書記官  李    育    儒
中    華    民    國      九十三      年      七      月       二       日
附錄法條：
刑法第三百三十五條第一項：
意圖為自己或第三人不法之所有，而侵占自己持有他人之物者，處五年以下有期徒刑
、拘役或科或併科一千元以下罰金。
刑法第三百三十六條第二項：
對於業務上所持有之物，犯前條第一項之罪者，處六月以上五年以下有期徒刑，得併
科三千元以下罰金。
附    表：
┌──┬──────────┬────┬──────────┐
│    │   時         間    │ 數 量  │  金    額          │
├──┼──────────┼────┼──────────┤
│一  │九十一年一月二十六日│三組    │ 三千六百元         │
├──┼──────────┼────┼──────────┤
│二  │同年二月二十三日    │九組    │ 一萬零八百元       │
├──┼──────────┼────┼──────────┤
│三  │同年二月二十五日    │十三組  │ 一萬五千六百元     │
├──┼──────────┼────┼──────────┤
│四  │同年二月二十六日    │五組    │ 六千元             │
└──┴──────────┴────┴──────────┘
┌──┬──────────┬────┬──────────┐
│五  │同年二月二十七日    │五組    │ 六千元             │
├──┼──────────┼────┼──────────┤
│六  │同年三月六日        │二十六組│ 三萬一千二百元     │
├──┼──────────┼────┼──────────┤
│七  │同年四月二日        │一組    │ 一千二百元         │
├──┴──────────┴────┴──────────┤
│合計：七萬四千四百元                                      │
├─────────────────────────────┤
│附註：火星塞一組內有四個、每個三百元                      │
└─────────────────────────────┘
